【裁判字號】    99,交抗,23
【裁判日期】    990114
【裁判案由】    聲明異議
【裁判全文】
臺灣高等法院臺中分院刑事裁定          99年度交抗字第23號
抗  告  人
即受處分人  新馳實業股份有限公司（代表人徐嘉陽）
                    統一編號：.
送達代收人  甲○○
上列抗告人因聲明異議案件，不服臺灣臺中地方法院中華民國98
年12月7日所為裁定（98年度交聲字第4378號）提起抗告，本院
裁定如下：
    主  文
抗告駁回。
    理  由
一、本件經本院審理結果，認為原審裁定並無不當，應予維持，
    並引用原審裁定記載之理由（如附件）。
二、本件抗告意旨略以：(一)、5085-SB號車當時行經臺中市○○
    路與學士路口，道路號誌燈是綠燈，本人車子剛起步要從一
    線道準備進入二線道，在剛要通過斑馬線時是綠燈，通過約
    2至4秒內號誌燈由綠燈轉變為黃燈，照相機馬上拍攝，並未
    闖紅燈，而為闖黃燈。該路口相機伊早於數個月前即發現綠
    燈轉黃燈就拍照之問題，也去電告知相關單位處理，再於10
    月26日去電告知原處分機關，於11月初已派人處理，(二)、如
    果當時號誌是紅燈，相信照片中的三部車不會一起闖紅燈，
    請查明，爰提起抗告請求撤銷原裁定云云。
三、經查，抗告人前揭抗告理由(一)於原審法院聲明異議時已提出
    ，業據原審裁定詳細敘明其辯解不足採信之理由，且該路口
    之測照設備（埋設介於停止線前路面之感應線圈）係當號誌
    變換為紅燈後始啟動感應測照，惟於號誌為綠、黃燈時並不
    會啟動相拍照採證，而本件5085-SB號係於該地紅燈（及左
    轉箭頭指示綠燈）啟動11.39秒後闖紅燈始越停止線進入路
    口，紅燈（及左轉箭頭指示綠燈）啟動12.19秒時逕予穿越
    路口（至銜接路段到達行人穿越道），有採證相片及台中市
    警察局98年10月26日中市警交字第0980081075號函附卷可稽
    （見原審卷第6、9頁），佐以卷附二幀採證拍照時間非在紅
    燈甫啟動之時，而係分別在紅燈啟動後之11.39秒、12.19秒
    ，5085-SB號即無在闖黃燈時因違規遭拍照之可能！本院認
    為原審以抗告人此部分之異議為無理由而予以駁回，並無不
    合。次按汽車左轉彎時，應距交岔路口三十公尺前顯示方向
    燈或手勢，換入內側車道或左轉車道，行至交岔路口中心處
    左轉，道路交通安全規則第102條第1項第5款定有明文，是
    採證照片中第一車道（即L1車道）即為可依燈號指示左轉之
    車道無訛，5085-SB號遭違規拍照時係該地紅燈（及左轉箭
    頭指示綠燈）啟動後之11.39秒、12.19秒因違規遭拍照，已
    如前述，堪知照片中行駛於左轉車道之8026-PD號及3587-UR
    號車當時自係依燈號指示左轉，故抗告人抗告理由(二)部分主
    張5085-SB號車不是闖紅燈，否則照片中的三部車不會一起
    闖云云，亦無足採。綜上，本院認本件抗告人確實有駕車行
    經有燈光號誌管制之交岔路口闖紅燈之違規行為。舉發機關
    之舉發及處分機關之裁罰，均無違誤，抗告人聲明異議，原
    審為駁回異議之裁定，亦核無不當。抗告人仍執前詞，指摘
    原裁定為不當，其抗告為無理由，應予駁回。
四、據上論斷，應依道路交通案件處理辦法第26條，刑事訴訟法
    第412 條，裁定如主文。
中    華    民    國    99    年    1    月    14    日
            刑事第四庭    審判長法  官  洪  耀  宗
                                法  官  許  文  碩
                                法  官  蔡 王 金 全
上列正本證明與原本無異。
不得再抗告。
                                書記官  金  珍  華
中    華    民    國    99    年    1    月    14    日


司法院資訊處製作；財團法人民間司法改革基金會備份。
